【裁判字號】    99,易緝,58
【裁判日期】    990819
【裁判案由】    竊盜等
【裁判全文】
臺灣桃園地方法院刑事判決              99年度易緝字第57號
公  訴  人  臺灣桃園地方法院檢察署檢察官
被      告  甲○○
選任辯護人  范民珠律師
            韓邦財律師
上列被告因竊盜等案件，經檢察官提起公訴（98年度偵字第1032
5 號）暨追加起訴（98年度偵字第22139 、26052 號），被告於
準備程序中就被訴事實為有罪之陳述，經本院告以簡式審判之旨
，並聽取當事人之意見後，本院合議庭裁定由受命法官獨任行簡
式審判程序，本院判決如下：：
    主  文
甲○○毀越安全設備竊盜，累犯，處有期徒刑壹年，又踰越安全
設備竊盜，累犯，處有期徒刑拾壹月，又毀損他人之鐵絲網，足
以生損害於他人，累犯，處拘役伍拾日，如易科罰金，以新臺幣
壹仟元折算壹日。竊盜部分應執行有期徒刑壹年拾月，並應於刑
之執行前，令入勞動場所強制工作年。
    事  實
一、甲○○前於92年間因竊盜案件，經本院以89年易字第3241號
    判決處有期徒刑2 年，並應於刑之執行前，令入勞動場所強
    制工作3 年，上訴至臺灣高等法院，經臺灣高等法院以91年
    上訴字第2624號判決駁回上訴確定，於93年6 月1 日入泰源
    技訓所執行強制工作，並於95年8 月8 日入監服刑，96年5
    月31日縮刑期滿，95年10月16日因免予繼續執行出監，又於
    93年間，因竊盜案件，經台東地方法院94年度易字第108 號
    判決處有期徒刑8 月、4 月確定，嗣與前開有期徒刑2 年合
    併減刑，應執行有期徒刑2 年1 月確定，於95年10月16 日
    入監執行，並於97年4 月8 日因縮短刑期假釋出監，因假釋
    期滿未經撤銷，視為刑之執行完畢，猶不知悛悔，而於下列
    時、地，為下列犯行：
  (一)甲○○意圖為自己不法之所有，於98年3 月22日上午10時許
    ，由桃園縣平鎮市○○路161 號後方防火巷進入龍安路161
    號3 樓後方，再以不詳方式破壞安全設備之鐵窗爬越侵入屋
    內，竊取屋主吳美珍及程太平所有之現金新台幣（下同）
    66800 元、黃金項鍊2 條（約值36000 元）、鑽石項鍊2 條
    （約值18000 元）、黃金戒指12枚（約值48000 元）、鑽戒
    3 顆（約值92000 元）及背包1 個。甲○○得手後再循原途
    徑由後方防火巷離去，並步行至平東路86巷口，先向某飲料
    攤購買冰飲後搭乘新梅車行之營業小客車前往大溪。嗣經程
    太平、吳美珍報警調閱附近監視器後，循線查知上情。
  (二)甲○○又意圖為自己不法所有，基於竊盜犯意，於98年9 月
    14日下午5 時5 分許，以不明方法，將李騰忠位在桃園縣八
    德市○○街119 巷2 號住處3 樓之逃生鐵窗鎖拆下後，爬越
    該安全設備之逃生窗侵入屋內，竊取1 千元紙鈔1 張及1百
    元紙鈔5 張（合計1 千5 百元），硬幣7 百餘元及項鍊、蘇
    聯鑽等財物得逞，適李騰忠返家發覺，甲○○旋自上址1 樓
    後門之防火巷逃逸，並趁機將犯案用之手套及腳上所穿之鞋
    子丟棄。嗣為李騰忠會同警方、鄰人合力追捕，甲○○被迫
    跳入位在桃園縣八德市金門新城4 巷之水溝內，且為湮滅罪
    證而趁機將上揭所竊得之財物丟棄在水溝內，惟仍為李騰忠
    查覺並扣得紙鈔1 千1 百元。
  (三)甲○○又意圖為自己不法之所有，基於竊盜之犯意，於98年
    11月4 日下午1 時30分許，前往桃園縣平鎮市○○路103 巷
    5 號陳幹男所有之住宅後院圍牆外，穿戴手套、持客觀上足
    供做為兇器使用之破壞剪1 支，剪斷圍牆上方作為安全設備
    之用之鐵絲網約2 尺長，使鐵絲網喪失防盜之效果而不堪使
    用，足生損害於陳幹男。嗣於為竊盜行為之前，旋為陳幹男
    之鄰居劉柏均發現上情，聯絡鄰人一起圍捕，甲○○見狀隨
    即逃逸，並沿途丟棄手套及破壞剪湮滅罪證，嗣逃至桃園縣
    平鎮市○○路與莒光路口之公園，為隨後趕到之警方逮捕，
    而始悉上情。
二、案經桃園縣政府警察局八德分局、平鎮分局報告臺灣桃園地
    方法院檢察署檢察官偵查起訴暨追加起訴。
    理  由
一、本件被告甲○○所為上開犯罪，非死刑、無期徒刑、最輕本
    刑三年以上有期徒刑之罪，亦非高等法院管轄之第一審案件
    ，於準備程序進行中，被告就被訴事實為有罪之陳述，經告
    知被告簡式審判之旨，並聽取檢察官、被告之意見後，本院
    裁定行簡式審判程序，是本件之證據調查，依刑事訴訟法第
    273 條之2 規定，不受同法第159 條第1 項、第161 條之2
    、第161 條之3 、第163 條之1 及第164 條至第170 條規定
    之限制，合先敘明。
二、上開犯罪事實，業據被告自白不諱，核與證人即被害人吳美
    珍、程太平、李騰忠、陳幹男，證人林珮君、劉運華、劉柏
    均、吳鴻一偵查中之證述相符，復有平鎮市○○路86巷29弄
    口、86巷25弄口及平東路監視器錄影光碟、大溪鎮○○路與
    康莊路附近之監視器錄影光碟、本院98年11月5 日之勘驗筆
    錄、新梅車行提供之98年3 月22日龍岡地區電話叫車紀錄、
    、李騰忠住所一樓後方採得之可疑鞋印尺寸資料及勘驗被告
    鞋子及腳掌長寬之數據、贓物領據、現場勘驗報告書暨現場
    照片在卷可佐，是以前揭補強證據已足資擔保被告所為之任
    意性自白具有相當程度之真實性，而得確信被告前揭自白之
    犯罪事實確屬真實，故依刑事訴訟法第156 條第1 項及同條
    第2 項規定，自得依被告前揭自白與各該補強證據認定被告
    甲○○確實有於前揭時地為前開犯行。綜上，本件事證已臻
    明確，被告犯行堪以認定，應依法論科。
三、刑法第321 條第1 項第2 款所謂安全設備，係指依社會通常
    觀念足認為防盜之設備而言，而圍牆外之鐵絲網、設於大樓
    牆垣外圍之逃生窗，其效用為防閑住宅之安全設備，自屬安
    全設備之一種。又按刑法第321 條第1 項第3 款所謂之攜帶
    「兇器」，其種類並無限制，凡客觀上足以對人之生命，身
    體安全構成威脅，具有危險性之兇器均屬之，且祇須行竊或
    強盜時攜帶此種具有危險性之兇器為已足，並不以攜帶之初
    有行兇之意圖為必要（最高法院七十九年台上字第五二五三
    號判例可資參照），本件被告所持之破壞剪乃足用以傷人之
    利器，客觀上已足對人之生命、身體構成安全上之威脅，故
    核被告甲○○所為，係犯刑法第321 條第1 項第2 款之毀越
    安全設備竊盜罪、同法之踰越安全設備竊盜罪、第354 條之
    毀損罪。關於竊盜行為之著手，係以已否開始財物之搜尋為
    要件，最高法院著有九十四年度台上字第六九八九號判決意
    旨可資參照。經查：犯罪事實(三)部分，被告剪斷鐵絲網時隨
    即被劉柏均發現，尚未著手於竊盜行為之實施，僅有預備行
    為，不構成竊盜犯罪一節，應僅論以毀損罪，又毀損罪前經
    被害人陳幹男於偵查中合法提出告訴，故本院應依法審理，
    合先敘明。被告先後所為3 次毀（踰）越竊盜、毀損犯行，
    犯意各別、行為互殊，應予分論併罰。末查，被告前於92年
    間因竊盜案件，經本院以89年易字第3241號判決處有期徒刑
    2 年，並應於刑之執行前，令入勞動場所強制工作3 年，上
    訴至臺灣高等法院，經臺灣高等法院以91年上訴字第2624號
    判決駁回上訴確定，於93年6 月1 日入泰源技訓所執行強制
    工作，並於95年8 月8 日入監服刑，96年5 月31日縮刑期滿
    ，95年10月16日因免予繼續執行出監，又於93年間，因竊盜
    案件，經台東地方法院94年度易字第108 號判決處有期徒刑
    8 月、4 月確定，嗣與前開有期徒刑2 年合併減刑，應執行
    有期徒刑2 年1 月確定，於95年10月16日入監執行，並於97
    年4 月8 日因縮短刑期假釋出監，因假釋期滿未經撤銷，視
    為刑之執行完畢，有卷附臺灣高等法院被告前案紀錄表一份
    可按，其於有期徒刑執行完畢後，五年內故意再犯本件有期
    徒刑之罪，為累犯，應依法加重其刑。爰審酌被告以不詳方
    式踰越安全設備及持凶器毀壞他人安全設備行竊，危害社會
    治安程度非輕，且時值壯年，不循正途謀取財物，竟思以此
    方式巧取他人錢財，屢犯竊盜，復於本院審理時坦承全部犯
    行，尚知悔悟，兼衡其各次犯罪之手段、犯罪所得之多寡等
    一切情狀，竊盜罪部分分別量處如主文所示之刑，並定其應
    執行之刑，另於毀損罪部分諭知易科罰金之折算標準。
四、再按「十八歲以上之竊盜犯、贓物犯，有犯罪之習慣者，得
    於刑之執行前，令入勞動場所強制工作。」竊盜犯贓物犯保
    安處分條例第3 條第1 項定有明文。而保安處分係針對受處
    分人將來之危險性所為之處置，以達教化、治療之目的，為
    刑罰之補充制度。我國現行刑法採刑罰與保安處分雙軌制，
    係在維持行為責任之刑罰原則下，為協助行為人再社會化之
    功能，以及改善行為人潛在之危險性格，期能達成根治犯罪
    原因、預防犯罪之特別目的。是保安處分中之強制工作，旨
    在對嚴重職業性犯罪及欠缺正確工作觀念或無正常工作因而
    犯罪者，強制其從事勞動，學習一技之長及正確之謀生觀念
    ，使其日後重返社會，能適應社會生活。竊盜犯贓物犯保安
    處分條例第3 條第1 項規定，即係本於保安處分應受比例原
    則之規範，使保安處分之宣告，與行為人所為行為之嚴重性
    、行為人所表現之危險性及對於行為人未來行為之期待性相
    當之意旨而制定，而由法院視行為人之危險性格，決定應否
    令入勞動處所強制工作，以達預防之目的。查被告除本案多
    次竊盜犯行外，另犯多起竊盜案件，有前揭臺灣高等法院被
    告前案紀錄表可證，顯見被告確有竊盜犯罪之習慣，對社會
    秩序、民眾權益有重大危害，而被告現年42歲，正值壯年之
    時，卻未盡其力於正途，反屢次為竊盜犯罪，足認有矯治其
    惡習、培育其正確觀念、性格，俾其能於將來刑滿重返社會
    時，不再重蹈覆轍，並獲新生之必要，是檢察官請求本件被
    告於刑之執行前令入勞動場所強制工作為有理由，爰依竊盜
    犯贓物犯保安處分條例第3 條第1 項之規定，諭知於刑之執
    行前，令被告入勞動場所強制工作3 年。
據上論斷，應依刑事訴訟法第284條之1、第273條之1第1項、第2
99條第1 項前段，刑法第321 條第2 項、第1 項第2 款、第3 款
、第354 條、第47條第1 項、第51條第5 款，刑法施行法第1 條
之1 ，竊盜犯贓物犯保安處分條例第3 條第1 項、第4 條、第5
條第1 項前段，判決如主文。
本案經檢察官王碩志到庭執行職務。
中    華    民    國    99    年    8     月    19    日
                  刑事第十庭    法  官  黃鏡芳
以上正本證明與原本無異。
如不服本判決應於收受判決後10日內向本院提出上訴書狀，並應
敘述具體理由。其未敘述上訴理由者，應於上訴期間屆滿後20日
內向本院補提理由書( 均須按他造當事人之人數附繕本) 「切勿
逕送上級法院」。
                                書記官  劉玉梅
中    華    民    國    99    年    8     月    20    日
附錄本件論罪科刑法條：
中華民國刑法第321條
（加重竊盜罪）
犯竊盜罪而有左列情形之一者，處 6 月以上、 5 年以下有期徒
刑：
一、於夜間侵入住宅或有人居住之建築物、船艦或隱匿其內而犯
    之者。
二、毀越門扇、牆垣或其他安全設備而犯之者。
三、攜帶兇器而犯之者。
四、結夥三人以上而犯之者。
五、乘火災、水災或其他災害之際而犯之者。
六、在車站或埠頭而犯之者。
前項之未遂犯罰之。
中華民國刑法第354條
（毀損器物罪）
毀棄、損壞前二條以外之他人之物或致令不堪用，足以生損害於
公眾或他人者，處 2 年以下有期徒刑、拘役或 5 百元以下罰金
。

司法院資訊處製作；財團法人民間司法改革基金會備份。
